---
title: "Xian2020"
author: "Richrad"
date: '2022-07-02'
output: html_document
editor_options: 
  chunk_output_type: console
---

```{r setup, include=FALSE}
knitr::opts_chunk$set(echo = TRUE)
```

# Load Package
```{r}
#load package
library(microeco)
library(tidyverse)
library(magrittr)
library(GUniFrac)
library(ggtree)
library(ggpubr)
library(EcoSimR)
library(vegan)
```

# 1.Load data
```{r}
#prokaryote
otu <- read.csv("D:/Doing/Xian-2020/Microeco_input/Xian_16s_ASV_filtered.csv",row.names = 1)
taxo <- read.csv("D:/Doing/Xian-2020/Microeco_input/Xian_16s_taxa.csv",row.names = 1)
metadata <- read.csv("D:/Doing/Xian-2020/Microeco_input/Xian_16s_metadata.csv",row.names = 1)
tree <- read.tree("D:/Doing/Xian-2020/Microeco_input/Xian_16s_tree.nwk")
env_16s <- read.csv("D:/Doing/Xian-2020/Microeco_input/Xian_16s_env.csv",row.names = 1)

#fungi
otu2 <- read.csv("D:/Doing/Xian-2020/Microeco_input/Xian_its_ASV_filtered.csv",row.names = 1)
taxo2 <- read.csv("D:/Doing/Xian-2020/Microeco_input/Xian_ITS_taxa.csv",row.names = 1)
metadata2 <- read.csv("D:/Doing/Xian-2020/Microeco_input/Xian_ITS_metadata.csv",row.names = 1)
tree2 <- read.tree("D:/Doing/Xian-2020/Microeco_input/Xian_ITS_tree.nwk")
env2 <- read.csv("D:/Doing/Xian-2020/Microeco_input/Xian_ITS_env.csv",row.names = 1)
```
# 2.Tidy data 
```{r}
#create data 
dataset <- microtable$new(sample_table = metadata, #16s
                          otu_table = otu, 
                          tax_table = taxo, 
                          phylo_tree = tree)

dataset2 <- microtable$new(sample_table = metadata2, #ITS
                          otu_table = otu2, 
                          tax_table = taxo2, 
                          phylo_tree = tree2)
#align data
dataset$tidy_dataset()
print(dataset)

dataset2$tidy_dataset()
print(dataset2)

#check the sequence numbers
dataset$sample_sums() %>% range

#resampling to make the sequence number equal for each sample.
dataset$rarefy_samples(sample.size = 7277)
dataset$sample_sums() %>% range
```
# 3.Taxa abundance
```{r taxa abundance calculation}
#calculate the taxa abundance at each taxonomic rank
dataset$cal_abund()
dir.create("16s_raw_taxa_abund")
dataset$save_abund(dirpath = "16s_raw_taxa_abund")

#create trans_abund object
t_abund <- trans_abund$new(dataset = dataset, taxrank = "Phylum", ntaxa = 9)
t_abund$plot_bar(others_color = "grey70", facet = "Ecosystem", xtext_keep = T, legend_text_italic = FALSE)

#group-mean barplot.
t_group <- trans_abund$new(dataset = dataset, taxrank = "Phylum", ntaxa = 9, groupmean = "Ecosystem")
t_group$plot_bar(others_color = "grey70", legend_text_italic = FALSE)
```
# abundance plot
```{r}
#phylum data
its_phyla <- read.csv("D:/Doing/Xian-2020/Abundance/Xian_ITS_abund/Phylum_abund.csv",row.names = 1) %>% t() %>% as.data.frame()
pro_phyla <- read.csv("D:/Doing/Xian-2020/Abundance/Xian_16s_abund/Phylum_top10_16s_xian.csv",row.names = 1)
#combine phylum and metadata 
data_pro = cbind(Id = rownames(metadata),group = metadata$Province,pro_phyla)
data_pro2 = cbind(Id = rownames(metadata),group = metadata$Ecosystem,pro_phyla)
data_its = cbind(Id = rownames(metadata2),group = metadata2$Group,its_phyla)
data_its2 = cbind(Id = rownames(metadata2),group = metadata2$Ecosystem,its_phyla)

#significant test and plot
#16s
sig_pro = MuiKwWlx2(data = data_pro,num = c(3:ncol(data_pro)))
sig_pro2 = MuiKwWlx2(data = data_pro2,num = c(3:ncol(data_pro2)))
res_pro2 <- MuiPlotStackBar(data = data_pro2,
                       i =c(3:ncol(data_pro2)),
                       result = sig_pro2,
                       errbar = F,#标准误差是否添加
                       add_abc = TRUE,# 添加显著性标签
                       order = TRUE, # 排序
                       sample = FALSE)# F:按组展示;T:展示每个样品

#plot
pro2 = res_pro2[[1]] + theme_bw()+scale_fill_manual(values = c(c("#DF89FF", "#73C000","#00C4FF","#4C463E", "#FF8805", "#00BD94","#D3B3B0","#B899A1","#BDBDBD","#CFA8B2")));pro2

#its
sig_its2 = MuiKwWlx2(data = data_its2,num = c(3:ncol(data_its2)))
res_its2 <- MuiPlotStackBar(data = data_its2,
                       i =c(3:ncol(data_its2)),
                       result = sig_its2,
                       errbar = F,#标准误差是否添加
                       add_abc = TRUE,# 添加显著性标签
                       order = TRUE, # 排序
                       sample = FALSE)# F:按组展示;T:展示每个样品

#plot
its2 = res_its2[[1]] + theme_bw()+scale_fill_manual(values = c("#CB350C","#F98423","#FFBA15","#B899A1","#BDBDBD"));its2

#
cowplot::plot_grid(pro1,pro2,its1,its2,align = "vh")
```

# 4.alpha & beta diversity
## alpha-diversity calculation
```{r alpha-diversity calculation}
#calculate the alpha diversity
dataset$cal_alphadiv(PD = T)
dir.create("alpha_diversity")
dataset$save_alphadiv(dirpath = "alpha_diversity")

# Creating trans_alpha object
t_alpha <- trans_alpha$new(dataset = dataset, group = "Ecosystem")
# signifcant analysis
t_alpha$cal_diff(method = "KW")
t_alpha$cal_diff(method = "anova")

```
## beta-diversity calculation
```{r beta-diversity calculation}
#calculate the distance matrix of beta diversity
dataset2$cal_betadiv(unifrac = TRUE)

#Create an object and select PCoA for ordination
t_beta2 <- trans_beta$new(dataset = dataset2, group = "Ecosystem", measure = "bray")
t_beta2 <- trans_beta$new(dataset = dataset2, group = "Group", measure = "wei_unifrac")

#Calculate PCoA for ordination
t_beta2$cal_ordination(ordination = "PCoA",ncomp = 2,trans_otu = FALSE,scale_species = FALSE)#PCoA,NMDS,PCA
write.csv(as.data.frame(t_beta[["res_ordination"]][["scores"]]),"bray_pcoa_16s_gf.csv")

# use replace_name to set the label name, group parameter used to set the color
t_beta$plot_clustering(group = "Group", replace_name = c("Ecosystem","Sample"))

# manova for all groups
t_beta2$cal_manova(cal_manova_all = TRUE)
t_beta2$res_manova
# manova for each paired groups
t_beta$cal_manova(cal_manova_paired = TRUE)
t_beta$res_manova
#betadisper
t_beta$cal_betadisper()
t_beta$res_betadisper
paste("pro",colnames(env),sep = "_",collapse = "+")
```
## alpha-div plot
```{r alpha-div plot}
alpha_pro
#
alpha_pro <- read.csv("D:/Doing/Xian-2020/Diversity/Xian_16s_alpha.csv")
alpha_its <- read.csv("D:/Doing/Xian-2020/Diversity/Xian_ITS_alpha_div.csv",row.names = 1)
#
my_comparisons<- list(c("GS","NM"), c("GS","QH"),c("NM","QH"))
#
proalpha1 <- ggplot(subset(alpha_pro,alpha_pro$Measure =="Shannon"),
                    aes(Province,Value,color= Province,shape = Province))+
  geom_boxplot()+geom_jitter(size = 2.5)+
  scale_color_manual(values = c("#41955B", "#746493", "#D55601"))+
  stat_compare_means(comparisons = my_comparisons, label =
                       "p.signif")+#label这里表示选择显著性标记（星号）
  stat_compare_means(label.y = 7.2)+theme_bw()+
  theme(panel.grid.major =element_blank(), panel.grid.minor = element_blank())+
  theme(legend.position = "none")+xlab("")+ylab("Prokaryotic Shannon")+
  theme(axis.text = element_text(size =15, family = "serif"),
        axis.title = element_text(size = 18,family = "serif"))
proalpha1

proalpha2 <- ggplot(subset(alpha_pro2,alpha_pro2$Measure =="Shannon"),
                    aes(Ecosystem,Value,color= Ecosystem,shape = Ecosystem))+
  geom_boxplot()+geom_jitter(size = 2.5)+#label这里表示选择显著性标记（星号）
  stat_compare_means(label.y = 7.2)+theme_bw()+
  theme(panel.grid.major =element_blank(), panel.grid.minor = element_blank())+
  theme(legend.position = "none")+xlab("")+ylab("Prokaryotic Shannon")+
  theme(axis.text = element_text(size =15, family = "serif"),
        axis.title = element_text(size = 18,family = "serif"))+
  scale_color_manual(values = c("#EC8C32", "#AAB6E0"))
proalpha2

#
itsalpha1 <- ggplot(alpha_its2,aes(Group,Shannon,color= Group,shape =Group))+
  geom_boxplot()+geom_jitter(size = 2.5)+
  scale_color_manual(values = c("#41955B", "#746493", "#D55601"))+
  stat_compare_means(comparisons = my_comparisons, label =
                       "p.signif")+#label这里表示选择显著性标记（星号）
  stat_compare_means(label.y = 5.2)+theme_bw()+
  theme(panel.grid.major =element_blank(), panel.grid.minor = element_blank())+
  theme(legend.position = "none")+xlab("")+ylab("Fungi Shannon")+
  theme(axis.text = element_text(size =15, family = "serif"),
        axis.title = element_text(size = 18,family = "serif"))
itsalpha1

itsalpha2 <- ggplot(alpha_its2,aes(Ecosystem,Shannon,color= Ecosystem,shape = Ecosystem))+
  geom_boxplot()+geom_jitter(size = 2.5)+#label这里表示选择显著性标记（星号）
  stat_compare_means(label.y = 5.2)+theme_bw()+
  theme(panel.grid.major =element_blank(), panel.grid.minor = element_blank())+
  theme(legend.position = "none")+xlab("")+ylab("Fungi Shannon")+
  theme(axis.text = element_text(size =15, family = "serif"),
        axis.title = element_text(size = 18,family = "serif"))+
  scale_color_manual(values = c("#EC8C32", "#AAB6E0"))
itsalpha2
#
library(cowplot)
cowplot::plot_grid(proalpha1, proalpha2, itsalpha1,itsalpha2, labels = c("a", "b", "c", "d"), ncol = 2,align = "vh")
```
## beta-div plot
```{r beta-div plot}
# plot the PCoA result
#Province
pro_bray <- t_beta$plot_ordination(plot_color = "Province", plot_shape = "Ecosystem",
                       shape_values = c(16,17,15),
                       point_size = 5,
                       plot_type = c("ellipse","point"))+#"point", "ellipse", "chull" and "centroid".
  scale_color_manual(values = c("#41955B", "#746493","#D55601"))+theme_bw()+theme(legend.position = "none")

#Ecosystem
its_bray2 <- t_beta2$plot_ordination(plot_color = "Ecosystem", plot_shape = "Ecosystem",
                       shape_values = c(16,17,15),
                       point_size = 5,
                       plot_type = c("ellipse","point"))+#"point", "ellipse", "chull" and "centroid".
  scale_color_manual(values = c("#EC8C32", "#AAB6E0"))+theme_bw()+theme(legend.position = "none")

library(cowplot)
cowplot::plot_grid(proalpha1, proalpha2,pro_bray,pro_bray2, itsalpha1,itsalpha2,its_bray,its_bray2,labels = c("a", "b", "c", "d","e","f","g","h"), ncol = 4,align = "vh")
```

# 4.null model
# null model calculation
```{r nullmodel calculation}
#generate trans_nullmodel object, use 1000 OTUs as example
t_null <- trans_nullmodel$new(dataset, add_data = env_16s)
#
t_null$cal_ses_betampd(runs=999, abundance.weighted = TRUE)#t_null$res_ses_betampd
t_null$cal_ses_betamntd(runs=999, abundance.weighted = TRUE)#t_null$res_ses_betamntd
t_null$cal_rcbray(runs = 999)  #t_null$res_rcbray
#
dataset$beta_diversity[["betaNRI"]] <- t_null$res_ses_betampd
dataset$beta_diversity[["betaNTI"]] <- t_null$res_ses_betamntd
dataset$beta_diversity[["rcbray"]] <- t_null$res_rcbray
#
t_NTI <- trans_beta$new(dataset = dataset, group = "Ecosystem", measure = "betaNTI")
```
## subset
```{r subset of assembly}
#rowname of subset
a = filter(metadata,Ecosystem == "Desert") %>% rownames(.)
b = filter(metadata,Ecosystem == "Grassland") %>% rownames(.)
c = filter(metadata,Province == "NM") %>% rownames(.)
d = filter(metadata,Group == "GS") %>% rownames(.)
e = filter(metadata,Province == "QH") %>% rownames(.)

#16s
desert_NTI <- t_NTI$use_matrix[a,a][lower.tri(t_NTI$use_matrix[a,a])] %>% as.data.frame(.) %>% rename(NTI_16s = ".")
grass_NTI <- t_NTI$use_matrix[b,b][lower.tri(t_NTI$use_matrix[b,b])] %>% as.data.frame(.) %>% rename(NTI_16s = ".")
NM_NTI <- t_NTI$use_matrix[c,c][lower.tri(t_NTI$use_matrix[c,c])] %>% as.data.frame(.) %>% rename(NTI_16s = ".")
GS_NTI <- t_NTI$use_matrix[d,d][lower.tri(t_NTI$use_matrix[d,d])] %>% as.data.frame(.) %>% rename(NTI_16s = ".")
QH_NTI <- t_NTI$use_matrix[e,e][lower.tri(t_NTI$use_matrix[e,e])] %>% as.data.frame(.) %>% rename(NTI_16s = ".")
global_NTI <- t_NTI$use_matrix[lower.tri(t_NTI$use_matrix)] %>% as.data.frame(.) %>% rename(NTI_16s = ".")

feature <- c(rep("Whole",nrow(global_NTI)),rep("GS",nrow(GS_NTI)),rep("NM",nrow(NM_NTI)),
             rep("QH",nrow(QH_NTI)),rep("desert",nrow(desert_NTI)),
             rep("grassland",nrow(grass_NTI)))
NTI <- data.frame(rbind(global_NTI,GS_NTI,NM_NTI,QH_NTI,desert_NTI,grass_NTI),feature)

#ITS
desert_NTI2 <- t_null2$res_ses_betamntd[a,a][lower.tri(t_null2$res_ses_betamntd[a,a])] %>% as.data.frame(.) %>% rename(NTI_16s = ".")
grass_NTI2 <- t_null2$res_ses_betamntd[b,b][lower.tri(t_null2$res_ses_betamntd[b,b])] %>% as.data.frame(.) %>% rename(NTI_16s = ".")
GS_NTI2 <- t_null2$res_ses_betamntd[c,c][lower.tri(t_null2$res_ses_betamntd[c,c])] %>% as.data.frame(.) %>% rename(NTI_16s = ".")
NM_NTI2 <- t_null2$res_ses_betamntd[d,d][lower.tri(t_null2$res_ses_betamntd[d,d])] %>% as.data.frame(.) %>% rename(NTI_16s = ".")
QH_NTI2 <- t_null2$res_ses_betamntd[e,e][lower.tri(t_null2$res_ses_betamntd[e,e])] %>% as.data.frame(.) %>% rename(NTI_16s = ".")
global_NTI2 <- t_null2$res_ses_betamntd[lower.tri(t_null2$res_ses_betamntd)] %>% as.data.frame(.) %>% rename(NTI_16s = ".")

feature2 <- c(rep("Whole",nrow(global_NTI2)),rep("GS",nrow(GS_NTI2)),rep("NM",nrow(NM_NTI2)),
             rep("QH",nrow(QH_NTI2)),rep("desert",nrow(desert_NTI2)),
             rep("grassland",nrow(grass_NTI2)))

NTI2 = NTI2 %>% rename(feature = feature2)
#combine
NTI2 <- data.frame(rbind(global_NTI2,GS_NTI2,NM_NTI2,QH_NTI2,desert_NTI2,grass_NTI2),feature2)
NTI_16s_ITS <- data.frame(rbind(NTI,NTI2),
                          type = c(rep("Prokaryotes",nrow(NTI)),rep("Fungi",nrow(NTI2))))

```
## plot
```{r assembly plot }
library(ggridges)
library(ggsci)
library(aplot)
#density of βNTI
NTI_plot <- ggplot(NTI_16s_ITS, aes(x=NTI_16s, y=feature, fill=..x..))+
  geom_density_ridges_gradient(scale = .95, rel_min_height = 0.01)+
  #scale_x_continuous(expand = c(0.01, 0))+ # 扩展下横轴和纵轴
  scale_y_discrete(expand = c(0.01,0))+
  scale_fill_gradient2(low = "#71a7a9",
                       mid = "white",
                       high = "#71a7a9")+
  facet_grid(type~.)+
  theme_ridges(font_size =24, grid = FALSE)+theme_bw()+xlab("")+theme(legend.position = "none")+
  geom_vline(xintercept=c(-2,2),colour="#990000",linetype="dashed",size = 1)

#barplot of assembly process
Xian_Assemble$Group <- factor(Xian_Assemble$Group,
                              levels = c("Desert","Grassland","QH","NM","GS","Whole"))
process_plot <- ggplot(Xian_Assemble,aes(Percentage,Group,fill = Process))+
  geom_bar(stat = "identity")+
  facet_grid(Type~.)+scale_fill_npg()+theme_bw()+theme(legend.position = "none")

#combine
cowplot::plot_grid(NTI_plot,process_plot,align = "h")
```

# Distance-decay
```{r}
#根据经纬度，计算样方间实际的地理距离
geo2 <- data.frame(env2$Lon, env2$Lat) #经，纬度
d.geo <- distm(geo, fun = distHaversine)       
dist.geo <- as.dist(d.geo)

#计算距离矩阵
list.pro2 <- dataset$otu_table %>% t() %>% as.data.frame() %>% group_split(metadata$Ecosystem) %>% 
  lapply(function(x) select(x,-ncol(x))) %>% 
  lapply(function(x) vegdist(x, method = 'bray'))

list.geo2 = geo2 %>% group_split(metadata2$Ecosystem) %>% 
  lapply(function(x) select_if(x,is.numeric)) %>% 
  lapply(function(x) as.dist(distm(x, fun = distHaversine))) 

# 2.Mantel test -----------------------------------------------------------
mantel_geo <- mantel(pro_bray_matrix, dist.geo, method = 'spearman', permutations = 9999, na.rm = TRUE)
#基于物种丰度的距离矩阵与样方间的地理距离没有显著关系（Mantel statistic R: 0.138，p value = 0.052）
#由此可知，对于该测试数据集，不存在物种丰度的距离衰减效应
list.mantel2<- list()
for (i in 1:2) {list.mantel2[[i]] = mantel(list.pro2[[i]],list.geo2[[i]],
                                          method = 'spearman', 
                                          permutations = 999, 
                                          na.rm = TRUE)}
#plot
mantel.plot2 <- list()
mantel.plot <- list()
colors2 <- c("#EC8C32", "#AAB6E0")
colors <- c("#41955B", "#746493","#D55601")
for(i in 1:3){
  aa <- as.vector(list.pro[[i]])
  gg <- as.vector(list.geo[[i]])
  color <- colors[i]
  mat <- data.frame(aa,gg)
  mantel.plot[[i]] <- ggplot(mat, aes(y = aa, x = gg/1000)) + 
    geom_point(size = 3, alpha = 0.5,color = color) + 
    labs(x = "Physical separation (km)", y = "Bray-Curtis similarity") + 
    theme( axis.text.x = element_text(face = "bold",colour = "black", size = 12), 
           axis.text.y = element_text(face = "bold", size = 11, colour = "black"), 
           axis.title= element_text(face = "bold", size = 14, colour = "black"), 
           panel.background = element_blank(), 
           panel.border = element_rect(fill = NA, colour = "black"))+
    geom_smooth(method = "lm", colour = "black", alpha = 0.2)+
    stat_poly_eq(aes(label=paste(..eq.label..,..adj.rr.label..,
                                 ..p.value.label..,sep = "~~~~")),
                 formula = y~x,parse=T,size=3,color = "black")
}

mantel.plot[[1]]
```
# BetaDiv - Env
```{r}

#环境距离

list.16s <- dataset2$otu_table %>% t() %>% as.data.frame() %>% group_split(metadata2$Ecosystem) %>% 
  lapply(function(x) select(x,-ncol(x))) %>% 
  lapply(function(x) vegdist(x, method = 'bray'))

list.env.16s = data.frame(scale(env2[,4:ncol(env2)])) %>% group_split(metadata2$Ecosystem) %>% 
  lapply(function(x) select_if(x,is.numeric)) %>% 
  lapply(function(x) vegdist(x, method = "euclidean"))
list.env.16s[[1]]

list.mantel.16s<- list()
for (i in 1:2) {list.mantel.16s[[i]] = mantel(list.16s[[i]],list.env.16s[[i]],
                                          method = 'spearman', 
                                          permutations = 999, 
                                          na.rm = TRUE)}
list.mantel.16s[[2]]

#point plot
pro.env.dist <- data.frame(c(as.vector(list.16s[[1]]),as.vector(list.16s[[2]])),
           c(as.vector(list.env.16s[[1]]),as.vector(list.env.16s[[2]])),
           ecosystem = c(rep("desert",630),rep("grassland",496)))
names(pro.env.dist) <- c("pro.dist","env.dist","ecosystem")

colors2 <- c("#EC8C32", "#AAB6E0")
colors <- c("#41955B", "#746493","#D55601")

its.env.plot <- ggplot(pro.env.dist, aes(y = pro.dist, x = env.dist,color = ecosystem)) + 
  geom_point(size = 3, alpha = 0.5) + 
    stat_smooth(aes(group = ecosystem),method = "lm", colour = "black", alpha = 0.2)+
    stat_poly_eq(aes(group = ecosystem,label=paste(..eq.label..,..adj.rr.label..,
                               ..p.value.label..,sep = "~~~~")),
               formula = y~x,parse=T,size=3,color = "black")+
  labs(x = "Environmental dissimilarity", y = "Bray-Curtis dissimilarity") + 
  theme( axis.text.x = element_text(face = "bold",colour = "black", size = 12),
         axis.text.y = element_text(face = "bold", size = 11, colour = "black"),
         axis.title= element_text(face = "bold", size = 14, colour = "black"), 
         panel.background = element_blank(), 
         panel.border = element_rect(fill = NA, colour = "black"))+
  scale_color_manual(values =c("#EC8C32", "#AAB6E0"))
its.env.plot+theme(legend.position = c(0.8,0.2))
library(cowplot)
plot_grid(pro.env.plot+theme(legend.position = c(0.8,0.2)),its.env.plot+theme(legend.position = c(0.8,0.2)))
```

# VPA and forward-selection of beta div based on env, spatial and netwrok attributes
```{r}
#
library(ape)
library(spdep)
library(ade4)
library(adegraphics)
library(adespatial)
library(vegan)
library(SoDA)
library(tidyverse)
library(rgdal)

#x,y coordinate
Xian.xy <- as.data.frame(geoXY(latitude = env2$Lat,longitude =env2$Lon,unit = 1000))
rownames(Xian.xy) <- rownames(metadata2)
#
desertITS <- metadata2 %>% filter(Ecosystem == "Desert") %>% rownames(.)
grassITS <- metadata2 %>% filter(Ecosystem == "Grassland") %>% rownames(.)
Xian.xy <- Xian.xy[desertITS,]
#
spe <-  dataset2$otu_table %>% t(.) %>% as.data.frame(.)
spe <- spe[desertITS,]
#spe_bray <- t_beta$res_ordination$scores[,1:2]

#标准化
spe.h <- decostand(spe, "hellinger")
Xian.xy.c <- scale(Xian.xy, center = TRUE, scale = FALSE)

#is there a significant linear trend ?
anova(Xian.XY.rda <- rda(spe.h, Xian.xy.c))#Pr<0.05,significant linear trend
spe.h.det <- resid(lm(as.matrix(spe) ~ ., data = Xian.xy))#resid matrix

#positive showed only one MEM, negative showed 67 MEM, we tried negative
Xian.dbmem <- as.data.frame(dbmem(Xian.xy,MEM.autocor = "negative", silent = FALSE))
attributes(Xian.dbmem)

#
rownames(env2) <- rownames(metadata2)
env <- env2[desertITS,5:ncol(env2)]
env.desert <- env[desertITS,]

# 3.1 glimpse effects of all dbMEM on the detrended Xian data(22 col)
spe.det.dbmem.rda <- rda(spe.h.det ~.,Xian.dbmem)
anova(spe.det.dbmem.rda)
anova(spe.det.dbmem.rda,by = "axis")#first axis is significant

# 3.2 forward selection of the dbMEM variables based on adj-R2
(spe.det.dbmem.R2a <- RsquareAdj(spe.det.dbmem.rda)$adj.r.squared)
(spe.det.dbmem.fwd <- forward.sel(spe.h.det,as.matrix(Xian.dbmem), 
                adjR2thresh = spe.det.dbmem.R2a))
# Identify the significant dbMEM sorted in increasing order
(dbmem.sign <- sort(spe.det.dbmem.fwd$order))
# extract the significant dbMEM
dbmem.red <- data.frame(Xian.dbmem[,c(dbmem.sign)])

#3.2 forward selection of the env variables based on adj-R2
spe.det.env.rda <- rda(spe.h.det ~., env)
anova(spe.det.env.rda)
(spe.det.env.R2a <- RsquareAdj(spe.det.env.rda)$adj.r.squared)
(spe.det.env.fwd <- forward.sel(spe.h.det,as.matrix(env), 
                adjR2thresh = spe.det.env.R2a))
env.sign <- sort(spe.det.env.fwd$order)
env.red <- env[,c(env.sign)]

#Interactive relationships
netattr_16s <- read.csv("D:/Doing/Xian-2020/Network/Xian_16s_subnetwork_attr.csv",row.names = 1) 
netattr_ITS <- data.frame(read.csv("D:/Doing/Xian-2020/Network/xian_its_subattr_sparcc.csv",row.names = 1)) 

(Xian.its.desert.varpart <- varpart(spe.h, env.red, dbmem.red[,],netattr_ITS[desertITS,]))
plot(Xian..its.grass.varpart,digits = 2,bg = c("#41955B", "#746493","#D55601"))

#

```

# Env LDA
```{r}
library(mlr)
library(tidyverse)


#
env$Group <- metadata$Province

#生成学习器并训练数据
Xian_env <- makeClassifTask(data = env, target = "Group")
lda <- makeLearner("classif.lda")
ldaModel <- train(lda,Xian_env)

#通过head(ldaPreds)，发现LDA 已将多个个预测变量减少为仅两个DF，LD1和LD2，
ldaModelData <- getLearnerModel(ldaModel)
ldaPreds <- predict(ldaModelData)$x
head(ldaPreds)
write.csv(ldaPreds,"xian_env_lda.csv")

#plot
env %>%
  mutate(LD1 = ldaPreds[, 1],
         LD2 = ldaPreds[, 2]) %>%
  ggplot(aes(LD1, LD2, col = Group)) +
  geom_point() +
  stat_ellipse() +
  theme_bw()+
  scale_color_manual(values = c("#41955B", "#746493","#D55601"))

```

# procrustes analysis between otu and net attributes
```{r}

#距离矩阵
spe.dist <- vegdist(t(dataset$otu_table)) # 默认Bray-Curtis
net.dist <- vegdist(scale(netattr_16s), "euclid")

#降维
mds.spe <- monoMDS(spe.dist)
mds.net <- monoMDS(net.dist)

# 以对称模式为例进行普氏分析（symmetric = TRUE）
pro.spe_net <- procrustes(mds.spe,mds.net, symmetric = TRUE)
summary(pro.spe_net)
plot(pro.spe_net, kind = 1, type = 'text')

# 結果评估
plot(pro.spe_net, kind = 2)
pro.spe_net$Yrot # spe 坐标
pro.spe_net$X #env 坐标

# 事后检验，对偏差平方和M2统计量进行置换999次的普氏检验。
(pro.spe.net_t <- protest(mds.spe,mds.net, permutations = 999))

pro.spe.net_t$ss # 偏差平方和（M2统计量）
pro.spe.net_t$signif # 对应p值结果

# 获得x和y轴的坐标及旋转过的坐标
Pro_Y <- cbind(data.frame(pro.spe_net$Yrot), data.frame(pro.spe_net$X))
Pro_X <- data.frame(pro.spe_net$rotation)
ggplot(data=Pro_Y) +
  geom_segment(aes(x = X1, y = X2,
                   xend = (X1 + MDS1)/2, yend = (X2 + MDS2)/2))
# 绘图
ggplot(data=Pro_Y) +
  geom_segment(aes(x = X1, y = X2,
                   xend = (X1 + MDS1)/2, yend = (X2 + MDS2)/2),
               # geom_segment 绘制两点间的直线
               #arrow = arrow(length = unit(0, 'cm')),
               color = "#9BBB59", size = 1) +
  geom_segment(aes(x = (X1 + MDS1)/2, y = (X2 + MDS2)/2,
                   xend = MDS1, yend = MDS2),
               #arrow = arrow(length = unit(0.2, 'cm')),
               color = "#957DB1", size = 1) +
  geom_point(aes(X1, X2), color = "#9BBB59", size = 3, shape = 16) +
  geom_point(aes(MDS1, MDS2), color = "#957DB1", size = 3, shape = 16) +
  theme(panel.grid = element_blank(), # 绘制背景
        panel.background = element_rect(color = 'black',
                                        fill = 'transparent'),
        legend.key = element_rect(fill = 'transparent'),
        axis.ticks.length = unit(0.4,"lines"),
        axis.ticks = element_line(color='black'),
        axis.line = element_line(colour = "black"),
        axis.title.x=element_text(colour='black', size=14),
        axis.title.y=element_text(colour='black', size=14),
        axis.text=element_text(colour='black',size=12)) +
  labs(x = 'Dimension 1', y = 'Dimension 2', color = '') +
  labs(title="Correlation between community and environment") +
  geom_vline(xintercept = 0, color = 'gray', linetype = 2, size = 0.3) +
  geom_hline(yintercept = 0, color = 'gray', linetype = 2, size = 0.3) +
  geom_abline(intercept = 0, slope = Pro_X[1,2]/Pro_X[1,1], size = 0.3) +
  geom_abline(intercept = 0, slope = Pro_X[2,2]/Pro_X[2,1], size = 0.3) +
  annotate('text', label = 'Procrustes: M2 = 0.70*** \n Correlation : 0.54',
           x = -0.3, y = 0.1, size = 4,hjust = 0) +
  theme(plot.title = element_text(size=14,colour = "black",
                                  hjust = 0.5,face = "bold"))

res.pro <- data.frame(res.pro=residuals(pro.spe_net),
                      ecosystem = dataset$sample_table$Ecosystem)
res.pro <- res.pro[order(res.pro$ecosystem),] %>% mutate(id = 1:69)
ggplot(res.pro,aes(id,res.pro,fill = ecosystem))+geom_bar(stat = "identity")+theme_bw()+
  geom_hline(yintercept = c(0.03,0.11), color = 'black', linetype = 2, size = 0.3)+
  geom_hline(yintercept = 0.06, color = 'black', linetype = 1, size = 0.3)+
  scale_fill_manual(values = c("#EC8C32", "#AAB6E0"))
```

# Bray-curtis VS Cohesion
```{r}
pro.cohesion <- read.csv("D:/Doing/Xian-2020/Network/Stability/xian_16s_cohesion.csv",row.names = 1)
its.cohesion <- read.csv("D:/Doing/Xian-2020/Network/Stability/xian_its_cohesion.csv",row.names = 1)

list.16s <- dataset2$otu_table %>% t() %>% as.data.frame() %>% group_split(metadata2$Ecosystem) %>% 
  lapply(function(x) select(x,-ncol(x))) %>% 
  lapply(function(x) vegdist(x, method = 'bray'))

list.cohesion.16s = data.frame(its.cohesion[,2]) %>% group_split(metadata2$Ecosystem) %>% 
  lapply(function(x) select_if(x,is.numeric)) %>% 
  lapply(function(x) vegdist(x, method = "euclidean"))

list.mantel.16s<- list()
for (i in 1:2) {list.mantel.16s[[i]] = mantel(list.16s[[i]],list.cohesion.16s[[i]],
                                          method = 'spearman', 
                                          permutations = 999, 
                                          na.rm = TRUE)}
list.mantel.16s[[2]]

#point plot
pro.cohesion.dist <- data.frame(c(as.vector(list.16s[[1]]),as.vector(list.16s[[2]])),
           c(as.vector(list.cohesion.16s[[1]]),as.vector(list.cohesion.16s[[2]])),
           ecosystem = c(rep("desert",630),rep("grassland",496)))
names(pro.cohesion.dist) <- c("pro.dist","cohesion.dist","ecosystem")

colors2 <- c("#EC8C32", "#AAB6E0")
colors <- c("#41955B", "#746493","#D55601")

its.cohesion.plot2 <- ggplot(pro.cohesion.dist, aes(y = pro.dist, x = cohesion.dist,color = ecosystem)) + 
  geom_point(size = 3, alpha = 0.5) + 
    stat_smooth(aes(group = ecosystem),method = "lm", colour = "black", alpha = 0.2)+
    stat_poly_eq(aes(group = ecosystem,label=paste(..eq.label..,..adj.rr.label..,
                               ..p.value.label..,sep = "~~~~")),
               formula = y~x,parse=T,size=3,color = "black")+
  labs(x = "Environmental dissimilarity", y = "Bray-Curtis dissimilarity") + 
  theme( axis.text.x = element_text(face = "bold",colour = "black", size = 12),
         axis.text.y = element_text(face = "bold", size = 11, colour = "black"),
         axis.title= element_text(face = "bold", size = 14, colour = "black"), 
         panel.background = element_blank(), 
         panel.border = element_rect(fill = NA, colour = "black"))+
  scale_color_manual(values =c("#EC8C32", "#AAB6E0"))
its.cohesion.plot2+theme(legend.position = c(0.8,0.2))

library(cowplot)
plot_grid(pro.env.plot+theme(legend.position = c(0.8,0.2)),its.env.plot+theme(legend.position = c(0.8,0.2)))

```

# C-score & SES
```{r}
#计算经验C-score与零分布均值差异，并将结果除以零分布的标准差，获取标准化效应大小（standardized effect size，SES）
#正SES值表示分离（segregated）的物种共现模式；
#负SES值表示聚集（aggregated）的物种共现模式；
#接近零的SES值，或者C-score与零分布无明显差异时，表示随机（random）的物种共现模式。
#当SES的绝对值越高时，表明确定性过程的相对贡献更强。

#根据 EcoSimR 包的方法，计算 C-score，需转为 0-1 丰度矩阵

otu02 <- otu2
otu02[otu02>0] <- 1
otu02 <- data.frame(t(otu02)) %>% group_split(metadata2$Province)
otu02 <- map(otu02, function(x) t(x[,-ncol(x)]))
names(otu02) <- unique(metadata2$Province)

#本示例基于 1000 次随机置换模拟获得 C-score 零分布（实际使用时可能要设置高一些
Cscore_ses <- function(otu){ 
  Cscore_otu = cooc_null_model(otu,algo = 'sim9', metric = 'c_score', nReps = 10000,
                  saveSeed = FALSE, burn_in = 500,
                  algoOpts = list(), metricOpts = list(), suppressProg = FALSE)
  ses = (Cscore_otu$Obs-mean(Cscore_otu$Sim))/sd(Cscore_otu$Sim)
  Cscore_obs = Cscore_otu$Obs
  Cscore_sim = mean(Cscore_otu$Sim)
  results = data.frame(Cscore_obs,Cscore_sim,ses)
  return(results)
  }
b <- map(otu02,Cscore_ses)
result2 <- bind_rows(b)
result2$group <- result$group

#
write.csv(result,'result.csv')
```

# C-score plot
```{r}

#仿照 Mo 等（2021）的可视化方法，绘制三 Y 坐标图展示 C-score 观测值、C-score 模拟值以及 SES
library(ggplot2)
 
p.Cscore_obs <- ggplot(data = result, aes(x = group, y = Cscore_obs)) +
  geom_col(fill = 'gray30', width = 0.6) + 
  theme(panel.grid = element_blank(),
        panel.background = element_rect(fill = NA, color = 'gray30')) +
  scale_y_continuous(expand = c(0, 0), limits = c(0, max(result$Cscore_obs,
                                                         result$Cscore_sim)*1.2)) +
  labs(x = '', y = 'C-score obs')
 
p.Cscore_obs
 
p.Cscore_sim <- ggplot(data = result, aes(x = group, y = Cscore_sim)) +
  geom_col(fill = 'blue', width = 0.4) + 
  theme(panel.grid = element_blank(), panel.background = element_rect(fill = NA, color = NA),
        axis.text.y = element_text(color = 'blue'), 
        axis.ticks.y = element_line(color = 'blue'), 
        axis.title.y = element_text(color = 'blue'),
        axis.line.y = element_line(color = 'blue')) +
  scale_y_continuous(expand = c(0, 0),
                     limits = c(0, max(result$Cscore_obs,
                                       result$Cscore_sim)*1.2)) +
  labs(x = '', y = 'C-score sim\n')
 
p.Cscore_sim
 
p.SES <- ggplot(data = result, aes(x = group, y = ses)) +
  geom_point(color = 'red', shape = 15, size = 5) + 
  theme(panel.grid = element_blank(), panel.background = element_rect(fill = NA, color = NA),
        axis.text.y = element_text(color = 'red'),
        axis.ticks.y = element_line(color = 'red'), 
        axis.title.y = element_text(color = 'red'),
        axis.line.y = element_line(color = 'red')) +
  labs(x = '', y = 'Standardized Effect Size (SES)')
 
p.SES
 
# 备注：自定义函数 y3_plot() 的来源：https://mp.weixin.qq.com/s/Wl01G8_6-e0GgBLnbrK74A
# 打开“自定义包含3个y轴得到绘图函数.R"
y3_plot(gp1 = p.Cscore_obs, gp2 = p.Cscore_sim, gp3 = p.SES)
```

# betaNTI_cohesion
```{r}
#
betaNTI <- read.csv("D:/BaiduNetdiskWorkspace/Doing/Xian_2020/Xian-2020/Assemble/Xian_betaNTI.csv",row.names = 1)

#
list.nti <- betaNTI %>% group_split(type, feature, .keep = F)
list.names <- betaNTI %>%
  group_by(type, feature) %>%
  group_keys()
list.name <- str_c(list.names$type, "_", list.names$feature)
names(list.nti) <- list.name

#
list.cohesion <- function(cohesion,metadata) {
  list.cohesions <- list()
  for (i in seq_along(names(cohesion))) {
    list.negCohesion.16s.eco <- data.frame(cohesion[, i]) %>%
      group_split(metadata$Ecosystem, .keep = F) %>%
      lapply(function(x) vegdist(x, method = "euclidean"))

    list.negCohesion.16s.province <- data.frame(cohesion[, i]) %>%
      group_split(metadata$Province, .keep = F) %>%
      lapply(function(x) vegdist(x, method = "euclidean"))

    negcohesion.16s.whole <- vegdist(cohesion[, i], method = "euclidean")

    list.cohesions[[i]] <- c(list.negCohesion.16s.eco, list.negCohesion.16s.province, list(negcohesion.16s.whole))
    names(list.cohesions[[i]]) <- paste0(
      names(cohesion[i]), "_",
      c(unique(metadata$Ecosystem), unique(metadata$Province), "Whole")
    )
  }
  return(list.cohesions)
}
list.cohesion.pro <- list.cohesion(pro.cohesion,metadata)
list.cohesion.pro <- c(list.cohesion.pro[[1]], list.cohesion.pro[[2]])

list.cohesion.its <- list.cohesion(its.cohesion,metadata2)
list.cohesion.its <- c(list.cohesion.its[[1]], list.cohesion.its[[2]])

#
pro.whole.nti <- data.frame(
neg = c(as.vector(list.cohesion.pro[[12]]),
            as.vector(list.cohesion.pro[[7]]),
            as.vector(list.cohesion.pro[[8]])),
pos = c(as.vector(list.cohesion.pro[[6]]),
            as.vector(list.cohesion.pro[[1]]),
            as.vector(list.cohesion.pro[[2]])),
feature = c(rep("whole",length(list.cohesion.pro[[12]])),
            rep("desert",length(list.cohesion.pro[[7]])),
            rep("grassland",length(list.cohesion.pro[[8]]))
            ),
whole.nti = rbind(list.nti[[12]],
                  as.vector(desert_NTI),
                  as.vector(grass_NTI))
)


p1 <- ggplot(pro.whole.nti,aes(neg,betaNTI,color= feature))+
  geom_point(alpha = 0.1,color = "grey70")+geom_smooth(method = "lm")+
  stat_poly_eq(aes(label =  paste(after_stat(rr.label),
                                  after_stat(p.value.label), sep = "*\", \"*")))+
  theme_bw()+scale_color_npg()

p2 <- ggplot(pro.whole.nti,aes(pos,betaNTI,color= feature))+
  geom_point(alpha = 0.1,color = "grey70")+geom_smooth(method = "lm")+
  stat_poly_eq(aes(label =  paste(after_stat(rr.label),
                                  after_stat(p.value.label), sep = "*\", \"*")))+
  theme_bw()+scale_color_npg()

#
its.whole.nti <- data.frame(
  neg = c(as.vector(list.cohesion.its[[12]]),
          as.vector(list.cohesion.its[[7]]),
          as.vector(list.cohesion.its[[8]])),
  pos = c(as.vector(list.cohesion.its[[6]]),
          as.vector(list.cohesion.its[[1]]),
          as.vector(list.cohesion.its[[2]])),
  feature = c(rep("whole",length(list.cohesion.its[[12]])),
              rep("desert",length(list.cohesion.its[[7]])),
              rep("grassland",length(list.cohesion.its[[8]]))
  ),
  whole.nti = rbind(list.nti[[6]],
                    list.nti[[1]],
                    list.nti[[2]])
)

p3 <- ggplot(its.whole.nti,aes(neg,betaNTI,color= feature))+
  geom_point(alpha = 0.1,color = "grey70")+geom_smooth(method = "lm")+
  stat_poly_eq(aes(label =  paste(after_stat(rr.label),
                                  after_stat(p.value.label), sep = "*\", \"*")))+
  theme_bw()+scale_color_npg()

p4 <- ggplot(its.whole.nti,aes(pos,betaNTI,color = feature))+
  geom_point(alpha = 0.1,color = "grey70")+geom_smooth(method = "lm")+
  stat_poly_eq(aes(label =  paste(after_stat(rr.label),
                                  after_stat(p.value.label), sep = "*\", \"*")))+
  theme_bw()+scale_color_npg()
p4

ggarrange(p1,p2,p3,p4)
save.image("xian.coheison.betanti.Rdata")

```

# centroid point
```{r}
pca <- env_16s[,-c(1:3)] %>% scale() %>% princomp()
env_pca <- cbind(pc1 = pca$scores[ ,1], pc2 = pca$scores[ ,2]) %>% as.data.frame()
env_pca$regions <- metadata$Province %>% as.factor()
env_pca$ecosystem <- metadata$Ecosystem %>% as.factor()

# calculate centroids
centroids <- aggregate(cbind(region.mean.pc1 = pc1, region.mean.pc2 = pc2) ~ regions, env_pca, mean)
centroids2 <- aggregate(cbind(ecosystem.mean.pc1 = pc1, ecosystem.mean.pc2 = pc2) ~ ecosystem, env_pca, mean)

#merge
env_pca_centroids <- merge(env_pca, centroids2, by = "ecosystem")
env_pca_centroids <- merge(env_pca_centroids, centroids, by = "regions")

#
ggplot(env_pca,aes(pc1,pc2,color = regions))+geom_point(size = 3)+
  stat_ellipse(level = 0.8, show.legend = FALSE)+
  scale_color_manual(values = c("#41955B", "#746493","#D55601"))+theme_bw()

ggplot(env_pca,aes(pc1,pc2,color = ecosystem))+geom_point(size = 3)+
  stat_ellipse(level = 0.8, show.legend = FALSE)+
  scale_color_manual(values = c("#41955B", "#746493","#D55601"))+
  theme_bw()

ggplot(env_pca_centroids,aes(pc1,pc2,color=factor(regions))) +
  geom_point(size=3)+ 
  geom_point(aes(mean.pc1,mean.pc2),size=5)+
  geom_segment(aes(x=mean.pc1, y=mean.pc2, xend=pc1, yend=pc2))+
  scale_color_manual(name = "Regions",
                     values = c("#41955B", "#746493","#D55601"))+theme_bw()

ggplot(env_pca_centroids,aes(pc1,pc2,color=factor(ecosystem))) +
  geom_point(size=3)+ 
  geom_point(aes(ecosystem.mean.pc1,ecosystem.mean.pc2),size=5)+
  geom_segment(aes(x=ecosystem.mean.pc1, y=ecosystem.mean.pc2, xend=pc1, yend=pc2))+
  scale_color_manual(name = "Regions",
                     values = c("#41955B", "#746493"))+theme_bw()


```

